---
title: ''
author: ''
date: ''
output:
  pdf_document: null
  fig_crop: no
  html_document:
    df_print: paged
subtitle: ''
highlight: tango
number_sections: no
fig_caption: yes
keep_tex: yes
includes:
  in_header: Estilo.sty
classoption: a4paper
always_allow_html: yes
---
  
  
\begin{center}
{\Large
  DEPARTAMENTO DE ESTATÍSTICA} \\
\vspace{0.5cm}
\begin{figure}[!t]
\centering
\includegraphics[width=9cm, keepaspectratio]{logo-UnB.eps}
\end{figure}
\vskip 1em
{\large
  `r format(Sys.time(), '%d %B %Y')`}
\vskip 3em
{\LARGE
  \textbf{Lista 2}} \\
\vskip 5em
{\Large
  Prof. Dr. Donald Matthew Pianto} \\
\vskip 1em
{\Large
  Aluno: Bruno Gondim Toledo} \\
\vskip 1em
{\Large
  Matrícula: 15/0167636} \\
\vskip 1em
{\Large
  Estatística Computacional} \\
\vskip 1em
{\Large
  1º/2023} \\
\vskip 1em
\vskip 1em
\end{center}

\newpage

```{r setup, include=T, echo=T}

if (!require("pacman")) install.packages("pacman")
p_load(knitr,tidyverse,doParallel,furrr,tictoc,ggpubr,beepr)
cores <- detectCores()
dados <- read_rds("dados/dados.rds")

```

# Questão 1

## a)
```{r q1a, cache=TRUE}

# "Bootstrap"?

# "Analítica"
m1 <- dados %>%
  filter(Rota == "Disappointment Cleaver") %>%
  summarise(lambda = mean(Sucessos)) %>%
  pull()

m2 <- dados %>%
  filter(Rota != "Disappointment Cleaver") %>%
  summarise(lambda = mean(Sucessos)) %>%
  pull()

dif_a <- m1-m2

dados %>%
  filter(Rota == "Disappointment Cleaver") %>%
  tally()

# Simulação:
rotas <- dados %>%
  filter(Rota != "Disappointment Cleaver") %>%
  select(Sucessos)

DC <- dados %>%
  filter(Rota == "Disappointment Cleaver") %>%
  select(Sucessos)

N <- 10000
dif <- numeric(N)
for (i in 1:N){
media1 <- sample(DC$Sucessos,size=10,replace=T)
media2 <- sample(rotas$Sucessos,size=10,replace=T)

media1 <- mean(media1)
media2 <- mean(media2)

dif[i] <- abs(media1 - media2)
}
# Média:
mean(dif)

# Probabilidade das médias serem iguais:
mean(dif)/N

```

## b)

```{r q1b, cache=TRUE}

# B)

lv <- function(papb,ti,ns){
  l <- exp(papb[1]+papb[2]*ti)
  sum(dpois(ns,l,log=T))
  }

parametross <- optim(c(0,0),
                    function(.) -lv(., ti=dados$Temperatura, ns=dados$Sucessos))$`par`

# Estimadores de máxima verossimilhança de alpha e beta; respectivamente:
parametross

```

## c)

```{r q1c, cache=TRUE}

# c) ti=15 ~ poisson (l=)

lv <- function(papb,ti,ns){
  l <- exp(papb[1]+papb[2]*ti)
  sum(dpois(ns,l,log=T))
  }

parametros <- optim(c(0,0),
                    function(.) -lv(., ti=15, ns=dados$Sucessos))$`par`

# Estimadores de máxima verossimilhança de alpha e beta; respectivamente:
parametros

lambda <- exp(parametros[1]+parametros[2]*15)  # Parâmetro lambda

# estimativa da distribuição de probabilidade para os valores de x de 0 a 25
x <- 0:25
probabilidade <- dpois(x, lambda)

plot(x, probabilidade)

```

## d)

```{r q1d}

sucessos <- numeric()
beta_estim <- numeric()
MSE <- numeric()

lv <- function(papb,ti,ns){
  l <- exp(papb[1]+papb[2]*ti)
  sum(dpois(ns,l,log=T))
  }

tic()
for(I in 1:1000){
for(i in 1:nrow(dados)){
sucessos[i] <- rpois(n=1,lambda=exp(parametross[1]+parametross[2]*dados$Temperatura[i]))}

Parametros <- optim(c(0,0),
                    function(.) -lv(., ti=dados$Temperatura, ns=sucessos))$`par`
beta_estim[I] <- Parametros[2]
MSE[I] <- mean((sucessos-exp(parametross[1]+parametross[2]*dados$Temperatura))^2)

sucessos <- numeric()
}
toc()

X <- exp(beta_estim)

summary(X)

# Intervalo 95% conf.
quantile(X, probs= (0.025))
quantile(X, probs= (0.975))


```

## e)

```{r q1e}
# continuar esta parte

MSE
mean(MSE)

```


# 2)

```{r q2, cache=TRUE}
# Definindo a função que verifica se um ponto está dentro da elipsoide
pontos_dentro <- function(x, y, z) {
  (x^2/2) + (y^2/3) + (z^2/4) <= 1
}

# definindo nº de pontos
N <- 10000000

# gerando os valores de x,y e z no limite da elipsoide
x <- runif(N, min = -1, max = 1)
y <- runif(N, min = -1, max = 1)
z <- runif(N, min = -1, max = 1)

# Contando quantos pontos estão dentro da elipsoide
dentro <- sum(pontos_dentro(x, y, z))

# Calculando a proporção de pontos dentro da elipsoide em relação ao total gerado
prop <- dentro / N

volume_elipsoide <- prop * 8 # Volume do cubo que circunscreve a elipsoide (2 * 2 * 2)
volume_elipsoide

```

